【裁判字號】    97,上訴,405
【裁判日期】    970229
【裁判案由】    毒品危害防制條例
【裁判全文】
臺灣高等法院刑事判決                 97年度上訴字第405號
上  訴  人  臺灣士林地方法院檢察署檢察官
上  訴  人
即  被  告  甲○○
上列上訴人因被告毒品危害防制條例案件，不服臺灣士林地方法
院96年度訴字第562號，中華民國96年10月26日第一審判決（起
訴案號：臺灣士林地方法院檢察署96年度毒偵字第940號），提
起上訴，本院判決如下：
    主  文
上訴駁回。
    事實及理由
一、本案經本院審理結果，認第一審以上訴人即被告甲○○等犯
    毒品危害防制條例第10條第1項之施用第一級毒品罪三次，
    均累犯，各判處有期徒刑9月減為有期徒刑4月15日、10月減
    為有期徒刑5月、11月，並定執行刑為有期徒刑1年4月，併
    諭知扣案海洛因肆包（合計淨重0.4公克）均沒收銷燬、美
    娜水5瓶及注射針筒1支均沒收。核其認事、用法及量刑均無
    不當，應予維持，並引用第一審判決書記載之事實、證據及
    理由（如附件）。
二、檢察官上訴意旨徒以原審所定之執行刑過輕云云；被告上訴
    意旨亦徒以原審量刑過重云云。經查均無理由，均應予駁回
    。
據上論結，應依刑事訴訟法第373條、第368條、第371條，判決
如主文。
本案經檢察官游明仁到庭執行職務。
中    華    民    國    97    年    2     月    29    日
                  刑事第二十庭審判長法  官  楊貴雄
                                    法  官  林立華
                                    法  官  林銓正
以上正本證明與原本無異。
如不服本判決，應於收受送達後10日內向本院提出上訴書狀，其
未敘述上訴之理由者並得於提起上訴後10日內向本院補提理由書
（均須按他造當事人之人數附繕本）。
                                    書記官  陳玲憶
中    華    民    國    97    年    2     月    29    日
附件：
臺灣士林地方法院刑事判決               96年度訴字第562號
公  訴  人  臺灣士林地方法院檢察署檢察官
被      告  甲○○  男  41歲（民國○○年○月○○日生）
                    身分證統一編號：Ｚ000000000號
                    住台北縣淡水鎮○○路8巷4號
                    居台北縣淡水鎮○○街18之6號
上列被告因違反毒品危害防制條例案件，經檢察官提起公訴（96
年度毒偵字第940 號、第1066號）及追加起訴，本院於訊問被告
後，被告為有罪之陳述，經裁定認為宜以簡式審判程序審理並判
決如下：
    主  文
甲○○犯如附表所示之罪，均累犯，各處如附表所示之刑，應執
行有期徒刑壹年肆月，扣案海洛因肆包（合計淨重零點肆零公克
）均沒收銷燬、美娜水伍瓶及注射針筒壹支均沒收。
    事實及理由
一、犯罪事實：被告甲○○於如附表所示之時、地，施用第一級
    毒品海洛因3 次。
二、證據：被告自白、台灣檢驗科技股份有限公司95年12月8 日
    、96年4 月4 日、95年5 月16日濫用藥物尿液檢驗報告各1
    紙、法務部調查局調科壹字第09623021590 號鑑定書、扣案
    海洛因4 包（合計淨重零點肆零公克）、美娜水5 瓶及注射
    針筒1 支及臺灣高等法院被告前案紀錄表1 份。
三、依刑事訴訟法第273 條之1 第1 項、第299 條第1 項前段、
    第310 之2 、第454 條第1 項，毒品危害防制條例第10條第
    1 項、第18條第1 項前段，刑法第11條、第47條第1 項、第
    51條第5 款、第38條第1 項第2 款，中華民國96年罪犯減刑
    條例第2 條第1 項第3 款、第7 條、第11條，判決如主文。
四、如不服本判決，應於收受送達後10日內向本院提出上訴書狀
    ，其未敘述上訴之理由者並得於提起上訴後20日內向本院補
    提理由書（均須按他造當事人之人數附繕本）。
本案經檢察官蔡啟文到庭執行職務
中    華    民    國    96    年    10    月    26    日
                  刑事第四庭法  官  劉秉鑫
以上正本證明與原本無異。
                            書記官  吳尚文
中    華    民    國    96    年    10    月    26    日
附表
┌──┬──────┬──────┬────┬───────────┐
│編號│  犯罪時間  │  犯罪地點  │ 罪  名 │  宣告刑及減得之刑    │
├──┼──────┼──────┼────┼───────────┤
│1   │95年11月14日│台北縣淡水鎮│施用第一│有期徒刑玖月，減為有期│
│    │下午1 時許  │清水街93號1 │級毒品  │徒刑肆月又拾伍日。扣案│
│    │            │樓          │        │海洛因肆包（合計淨重零│
│    │            │            │        │點肆零公克）均沒收銷燬│
│    │            │            │        │、美娜水伍瓶及注射針筒│
│    │            │            │        │壹支均沒收。          │
├──┼──────┼──────┼────┼───────────┤
│2   │96年3 月22日│臺北縣淡水鎮│施用第一│有期徒刑拾月，減為有期│
│    │晚上10時30分│鼻頭街18之6 │級毒品  │徒刑伍月。            │
│    │許為警採尿前│號          │        │                      │
│    │5 日內某時  │            │        │                      │
├──┼──────┼──────┼────┼───────────┤
│3   │96年5 月3 日│臺北縣淡水鎮│施用第一│有期徒刑拾壹月。      │
│    │下午6 時30許│鼻頭街18之6 │級毒品  │                      │
│    │為警採尿前5 │號          │        │                      │
│    │日內某時    │            │        │                      │
└──┴──────┴──────┴────┴───────────┘
附錄論罪科刑法條
毒品危害防制條例第10條第1項
施用第一級毒品者，處 6 月以上 5 年以下有期徒刑。


司法院資訊處製作；財團法人民間司法改革基金會備份。
